# 边研制边生产怎么划分呢

提问人：秦家小菜 时间：2017-11-07 16:03:09
军工企业，有一些配件（金额很大的台套），边研制边生产，最后生产出来的原理样机可以卖也可能卖不出去自己用，怎么做财务处理： 1 、怎么划分研发支出和生产成本？ 2 、生产的原理样机如果卖不出去怎么处理，做固定资产？前期的费用化的支出怎么处理？
3 、原理样机卖出去后成本怎么做财务处理？

回答人：chenyiwei
对这种情况，首先区分是否为“基于客户（军方）订货合同的研发”还是在没有合同的情况下内部启动作为技术储备的内部研发项目。
前一种情况的研发支出实质上是合同成本的一部分，计入合同生产成本中，后续确认收入时结转成本，不单独确认无形资产和研发支出。 后一种情况按无形资产准则规定处理，区分研究阶段和开发阶段，并恰当确定资本化的开始时点。形成原理样机时，如果预计可以实现销售，则按预计可变现净值从研发支出中转出确认为存货或其他流动资产。后续实现销售时确认收入、成本。